# [[求助]]请教陈版主少数股东未完全出资导致资本公积的减少在子公司处置时是否转投资收益

提问人：zoubazouba77 时间：2020-08-02 17:56:00
母公司A于 2019 年出资 700 万银行存款成立子公司B，子公司B注册资本 1000 万，母公司股权占比70%，少数股东C认缴 300 万，占比30%，截至 2019 年 12 月 31 日实际出资 50 万（章程规定出资在 2035 年前完成即可，未特别约定利润分配方法）。 2020 年 1 月 1 日母公司A处置B的55%股权，收取对价 550 万，剩余股权15%作为金融资产核算，子公司B至处置日净利润-706万，净资产 44 万。 2019 年因少数股东C未完全出资但仍享有30%的权益，母公司A合并报表层面
借：实收资本 750 万
借：少数股东权益161.8万
贷：少数股东损益：211.8万（706*30%）
贷：长投 700 万
同时借：资本公积 175 万（700*25%）
贷：少数股东权益 175 万，使期末少数股东权益为44*30%=13.2万
2020 年 1 月 1 日处置后，母公司A单体报表
借：银行存款 550 万
借：金融资产 150 万
贷：长期股权投资 700 万
请教陈版主， 2020 年A合并报表层面确认的投资收益是550+150-44*70%=669.2万呢？还是应把上年因少数股东未完全出资导致的资本公减少 175 万也转入投资收益，即投资收益为669.2-175=494.2万？

回答人：chenyiwei
该部分资本公积系权益性交易形成，在丧失对子公司的控制权后，合并报表层面仍将其列报为资本公积，不应转入损益。